【裁判字號】    94,易,1114
【裁判日期】    950207
【裁判案由】    竊盜
【裁判全文】
臺灣彰化地方法院刑事判決              94年度易字第1114號
公  訴  人  臺灣彰化地方法院檢察署檢察官
被      告  丁○○
上列被告竊盜案件，經檢察官聲請簡易判決處刑（94年度偵字第
6178號）及移送併案審理（94年度偵字第6877、7390、7603、81
05號），本院彰化簡易庭認不宜以簡易判決處刑，移由本院依通
常程序處理，於本院準備程序中，被告就被訴及併案事實均為有
罪之陳述，經裁定改行簡式審判程序，本院判決如下：
    主  文
丁○○共同連續竊盜，累犯，處有期徒刑捌月。扣案之鑰匙壹支
沒收。
    事實及理由
一、事實部分：
    丁○○曾於民國91年間，因施用毒品案件，經本院以91年度
    訴字第283號，判處有期徒刑11月確定，入監執行後，於 92
    年 9月10日縮短刑期假釋出監，惟因故遭撤銷假釋，復入監
    執行殘刑；其又於93年間，因施用毒品案件，經本院以93年
    度訴字第219號，判處有期徒刑8月確定，且與前開殘刑部分
    接續執行，甫於94年 6月13日縮刑執行完畢。其竟因欠缺交
    通工具代步及缺錢花用，於附表所示之時間、地點，或獨自
    1人（如附表編號 2至5），或與不詳姓名年籍綽號「小龍」
    之成年男子（如附表編號 1），基於意圖為自己不法所有之
    概括犯意聯絡，以附表所示之犯罪方式，先後 5次竊取附表
    所示之財物得手留供己用。嗣因員警利用手機序號，循線查
    獲丁○○涉有附表編號1之竊盜犯行，於94年8月2日晚間8時
    20分許，至丁○○位於彰化縣伸港鄉○○村○○路33巷5弄1
    號住處盤查，丁○○畏罪逃逸，並於竊得附表編號 2之竊盜
    犯行後，終為在後追趕之員警當場查獲，嗣後並分別循線查
    獲附表編號3至5所示之竊盜犯行，且扣得丁○○所有，供其
    犯附表編號5所示竊盜犯行之鑰匙1支。
二、被告丁○○於本院準備程序中，就上揭犯罪事實均為有罪之
    陳述，且所犯係死刑、無期徒刑、最輕本刑為 3年以上有期
    徒刑以外之罪，經本院合議庭依刑事訴訟法第273條之 1第1
    項之規定，裁定由受命法官1人獨任進行簡式審判程序。
三、本案證據：
    (一)證人即被害人乙○○、戊○○、甲○○、丙○○、己○○
      於警詢之證述（見6877號偵卷第22頁至第23頁，6178號偵
      卷，7603號偵卷第14頁，7390號偵卷第12頁，和美分局警
      卷）。
    (二)證人即不知情而持附表編號 1遭竊行動電話販售之陳俊傑
      於警詢之證述（見6877號偵卷第16頁至第17頁）。
    (三)證人即通訊行老闆鄭培基於警詢之證述（見6877號偵卷第
      20頁至第21頁）。
    (四)財團法人彰化基督教醫院急診室監視器攝錄照片 2紙（見
      6877號偵卷第37頁）。
    (五)贓物認領保管單4紙（見6877號偵卷第38頁，6178號偵卷，
      7390號偵卷第15頁，和美分局警卷）。
    (六)鑰匙1支。
    (七)被告之自白。
四、起訴書犯罪事實欄中雖僅記載被告所為附表編號2所示之竊盜
    犯行，而未論及其餘部分，惟事實部分所記載之如附表編號1
    、3、4、5所示之竊盜犯行（即併案審理部分），與起訴書記
    載部分，既有連續犯之裁判上一罪關係，基於審判不可分原
    則，本院自應併予審理。
五、應依刑事訴訟法第452條、第273條之1第1項、第299條第1項
    前段、第310條之2、第454條第1項，刑法第 28條、第56條、
    第320條第1項、第47條、第38條第1項第2款，罰金罰鍰提高
    標準條例第1條前段，判決如主文。
六、如不服本判決，應於判決送達後10日內，向本院提出上訴狀
    （須附繕本），上訴於臺灣高等法院臺中分院。
本案經檢察官何蕙君到庭執行職務。
中    華    民    國    95    年    2     月    7     日
                  刑事第二庭          法  官  簡婉倫
以上正本證明與原本無異。
如不服本判決，應於判決送達後10日內，向本院提出上訴狀（ 須
附繕本 ）。
告訴人或被害人對於判決如有不服具備理由請求檢察官上訴者，
其上訴期間之計算係以檢察官收受判決正本之日期為準。
中    華    民    國    95    年    2     月    7     日
                                      書記官  林盛輝
附錄本案論罪科刑法條
中華民國刑法第320條第1項
意圖為自己或第三人不法之所有，而竊取他人之動產者，為竊盜
罪，處5年以下有期徒刑、拘役或500元以下罰金。
附表：
┌─┬──────┬──────┬───┬────────────┐
│編│  犯罪時間  │  犯罪地點  │被害人│   犯罪方式及所得財物   │
│號│            │            │      │                        │
├─┼──────┼──────┼───┼────────────┤
│１│94年8月1日下│彰化縣彰化市│乙○○│丁○○夥同不詳姓名年籍綽│
│  │午8時30分許 │南校街135號 │      │號「小龍」之成年男子，趁│
│  │            │財團法人彰化│      │乙○○不注意際，徒手竊取│
│  │            │基督教醫院急│      │皮包1個（內有行動電話4支│
│  │            │診室內308床 │      │、信用卡 2張、駕照及行照│
│  │            │            │      │各1張、新臺幣【下同】150│
│  │            │            │      │元                      │
├─┼──────┼──────┼───┼────────────┤
│２│94年8月2日下│彰化縣伸港鄉│戊○○│徒手竊取腳踏車1輛       │
│  │午8時20分許 │定興村定興路│      │                        │
│  │            │13號前      │      │                        │
├─┼──────┼──────┼───┼────────────┤
│３│94年8月10日 │彰化縣伸港鄉│使用人│持其拾得之鑰匙1支（已丟 │
│  │凌晨1時許   │定興村定興路│：王雅│棄），插入車號KWW—681號│
│  │            │126號之3前  │芬；  │重型機車電門鎖啟動，竊取│
│  │            │            │所有人│該機車1部               │
│  │            │            │：林美│                        │
│  │            │            │華    │                        │
├─┼──────┼──────┼───┼────────────┤
│４│94年8月10日 │彰化縣彰化市│使用人│持其拾得之鑰匙1支（已丟 │
│  │上午7時30分 │金馬路與建國│：柯孟│棄），插入車號OE—1050號│
│  │許          │東路口      │宏；  │自用小貨車電門鎖啟動，竊│
│  │            │            │所有人│取該自用小貨車1部       │
│  │            │            │：鉅烽│                        │
│  │            │            │金屬有│                        │
│  │            │            │限公司│                        │
├─┼──────┼──────┼───┼────────────┤
│５│94年9月2日下│彰化縣伸港鄉│己○○│持其所有之鑰匙1支，插入 │
│  │午10時許    │中華路與建興│      │車號QG—3436號自用小客車│
│  │            │路口附近    │      │電門鎖啟動，竊取該自用小│
│  │            │            │      │客車1部                 │
└─┴──────┴──────┴───┴────────────┘


司法院資訊處製作；財團法人民間司法改革基金會備份。
